Inventaris van het archief van de Centrale Veiligheidsdienst (1946-1949) en de Binnenlandse Veiligheidsdienst (1949-1952) van het Ministerie van Binnenlandse Zaken: open dossiers
Nationaal Archief, Den Haag
- Stukken betreffende bijzondere onderwerpen, B
  - Taakuitvoering, B.3
    - Inlichtingen, B.3.2
      - Communisme, B.3.2.1
        - Communisme in Nederland, B.3.2.1.1
          - Hulp- en nevenorganisaties van de Communistische Partij Nederland (CPN), B.3.2.1.1.2
            - Eenheids Vakcentrale (EVC) en daarbij aangesloten organisaties, B.3.2.1.1.2.2
              - Stukken betreffende het verrichten van onderzoek naar de activiteiten georganiseerd door de EVC in de metaalnijverheid, de scheepswerven en de vliegtuigbouw., 1947 - 1952; 221; pak
                Bevat rapportages van (geplande)acties/namenlijsten van deelnemers acties (ACD-nrs. 14.001 - 139.959)
              - Stukken betreffende het verrichten van onderzoek naar door communisten georganiseerde stakingen., 1947 - 1952; 222-230; 2 pakken en 7 omslagen
                Per bedrijfstak geordend. Bevat rapportages van activiteiten en antecedenten van deelnemers aan die activiteiten
                - Overige bedrijfstakken 1947 - 1950, 222
                - Bouwnijverheid 1947 - 1951, 223; pak
                Bevat veel krantenartikelen/propaganda-materiaal
                - Houtverwerkende industrie 1947 - 1951, 224
                - Metaalnijverheid en Scheepsbouw 1947 - 1951, 225
                - Scheepvaart en Visserij 1947 - 1951, 226
                - Agrarische bedrijven, inclusief de Nederlandse Heidemij 1947 - 1952, 227
                - Haven- en Transportondernemingen 1947 - 1952, 228; pak
                - Voedings- en genotmiddelenindustrie 1947 - 1952, 229
                - Overheid 1948 - 1951, 230
              - Stukken betreffende het verrichten van onderzoek naar het onderhouden van relaties van de EVC met gelijkgezinde buitenlandse vakbondsorganisaties., 1947 - 1952; 231; pak
                Bevat rapportages van bijeenkomsten/antecedenten van deelnemers aan buitenlandse reizen/bijeenkomsten
              - Stukken betreffende het verrichten van onderzoek naar stakingen, vergaderingen, manifestaties en propaganda-activiteiten, georganiseerd door de EVC., 1947 - 1952; 232; pak
                Bevat rapportages van diverse activiteiten
              - Stukken betreffende het verrichten van onderzoek naar vakbondsactiviteiten in het horecawezen, levensmiddelenbedrijven en fabrieksmatige bedrijven., 1947 - 1952; 233; pak
                Bevat verslagen van activiteiten/personalia van deelnemers/persberichten/propaganda-materiaal
              - Stukken betreffende vlugschriften en periodieken van de EVC., 1947 - 1952; 234-242; 2 pakken en 7 omslagen
                Bevat veel propaganda-materiaal zoals brochures, pamfletten, en manifesten
                - Algemeen 1949 - 1952, 234; pak
                - Algemene Bedrijfsbond Transport ABT 1947 - 1952, 235
                - Algemene bond van Werkers in de Bouwnijverheid ABWB 1947 - 1951, 236
                - Bedrijfsbond van Land- en Zuivelarbeiders BLZ 1947, 237
                - Bonds van Nederlands Overheids Personeel BNOP 1947 - 1951, 238
                - "De Metaal" 1947 - 1952, 239; pak
                - Algemene Bond van Werkers in de Textiel- en Kledingnijverheid ATEK 1948 - 1951, 240
                - Algemene Bond van Werkers in de Hout- en Meubileringsindustrie 1947 - 1949, 241
                - Algemene Bond van Werkers in de Chemische, Voeding- en Fabrieksmatige Bedrijven CHEVOFA 1951, 242
              - Stukken betreffende het verrichten van onderzoek naar het oprichten van zogenaamde Stormbrigades door de EVC, welke brigades bestemd waren voor zeer intensieve propaganda alsmede ter bescherming van EVC-leden tegen wat werd genoemd de "terreur van de reactie"., 1948 - 1949; 243; omslag
                Bevat verslagen van bijeenkomsten/personalia en antecedenten van betrokkenen
              - Stukken betreffende bijeenkomsten van de Algemene Bond van Werkers in de Tabaksindustrie, verbonden aan de EVC., 1948 - 1951; 244; omslag
                Bevat politieke en justitiële antecedenten van belangrijke leden
              - Rapportages en verslagen van Internationale Vakbonds- en Arbeidsconferenties., 1948 - 1952; 245; omslag
                Bevat personalia van betrokkenen/persberichten met betrekking tot activiteiten
              - Stukken betreffende bijeenkomsten van de Algemene Bedrijfsbond van Transportarbeiders, verbonden aan de EVC., 1948 - 1952; 246-247; 2 pakken
                - ACD-nrs. 42.606 - 103.770 1948 - 1952, 246
                Bevat politieke en justitiële antecedenten van enkele belangrijke leden/verslagen van vergaderingen/Congresmap voor congres LBT d d 18 t/m 20 november te Amsterdam
                - ACD-nrs. 104.087 - 144.175 1951 - 1952, 247
                Bevat politieke en justitiële antecedenten van enkele belangrijke leden/verslagen van vergaderingen/veel propaganda-materiaal (folders,brochures)
              - Stukken betreffende bijeenkomsten van de Algemene Bond van Werkers in de Chemische-, Voedings- en Fabrieksmatige bedrijven, verbonden aan de EVC., 1948 - 1952; 248; pak
                Bevat politieke en justitiële antecedenten van enkele belangrijke leden/Congresmap van deze Bond// Beschrijvingsbrief voor congres op29 en 30 november 1948/verslagen van ledenvergaderingen
              - Stukken betreffende bijeenkomsten van de Algemene Bond van Werkers in de Hout- en Meubelindustrie, verbonden aan de EVC., 1948 - 1952; 249; pak
                Bevat politieke en justitiële antecedenten van enkele belangrijke leden/verslagen van vergaderingen
              - Stukken betreffende bijeenkomsten van de Algemene Bond van Werkers in de Textiel- en Kledingindustrie, verbonden met de Eenheid Vak Centrale., 1948 - 1952; 250-251; 2 pakken
                - ACD-nrs. 44.500 - 102.687 1948 - 1951, 250
                Bevat politieke en justitiële antecedenten van enkele belangrijke leden/Congresmap en Beschrijvingsbrief voor het congres d d 17 t/m 20 november 1948 te Enschede/verslagen van vergaderingen
                - ACD-nrs. 102.828 - 144.429 1951 - 1952, 251
              - Stukken betreffende bijeenkomsten van de Bond van Landbouw- en Zuivelarbeiders, verbonden aan de EVC., 1948 - 1952; 252; pak
              - Stukken betreffende bijeenkomsten van de Bond van Nederlands Overheidspersoneel, verbonden aan de EVC., 1948 - 1952; 253; pak
                Bevat politieke en justitiële antecedenten van enkele belangrijke leden/verslagen van vergaderingen/Beschrijvingsbrief voor het EVC-congres op21 t/m 23 oktober te Amsterdam/BNOP-Congresmap voor congres op21 t/m 22 juni te Amsterdam
              - Stukken betreffende bijeenkomsten van de Bond van Werkers in de Metaalnijverheid en aanverwante bedrijven "De Metaal", verbonden aan de EVC., 1948 - 1952; 254-256; 3 pakken
                Bevat politieke en justitiële antecedenten van belangrijke leden/verslagen van vergaderingen en congressen/propaganda-materiaal
                - ACD-nrs. 37.566 - 65.961 1948 - 1949, 254
                Bevat Beschrijvingsbrief van de Tweede Landelijke Conferentie/congresmateriaal
                - ACD-nrs. 66.018 - 99.770 1949 - 1950, 255
                - ACD-nrs. 100.318 - 144.751 1951 - 1952, 256
              - Stukken betreffende het verrichten van onderzoek naar de activiteiten bij bedrijven in Nederland georganiseerd door de CPN en de EVC., 1948 - 1952; 257; pak
                Bevat verslagen van activiteiten/personalia en antecedenten van betrokkenen/personeels- en ledenlijsten
              - Stukken betreffende het verrichten van onderzoek naar de activiteiten en bijeenkomsten georganiseerd door de jeugdorganisatie van de EVC., 1948 - 1952; 258; pak
                Bevat verslagen van vergaderingen van jeugdorganisaties/verslagen van het Nationaal Congres van Werkende Jeugd
              - Stukken betreffende het verrichten van onderzoek naar de activiteiten gehouden ten behoeve van het periodiek EVC-Gids., 1948 - 1952; 259; pak
                Bevat meldingen en rapportages van activiteiten, personalia en antecedenten van betrokkenen, propaganda-materiaal
              - Stukken betreffende het verrichten van onderzoek naar activiteiten georganiseerd door de EVC bij projecten van de Dienst Uitvoerende Werken in Nederland., 1948 - 1952; 260; pak
              - Stukken betreffende het verrichten van onderzoek naar het royement van het dagelijks bestuur van de Afdeling Rotterdam van de EVC en de daarop volgende vorming van de Onafhankelijke Vakbeweging in Nederland (OVB)., 1948 - 1952; 261; pak
                Bevat verslagen van (bestuurs)vergaderingen EVC, RPC, OVB en andere afdelingen/namenlijsten van deelnemers vergaderingen
              - Stukken betreffende landelijke en regionale vergaderingen van de EVC en de daarbij aangesloten vakbonden., 1948 - 1952; 262; pak
                Bevat veel propaganda-materiaal/verslagen van vergaderingen/antecedenten deelnemers
              - Stukken betreffende het verrichten van onderzoek naar scholings- en propaganda-activiteiten van de EVC., 1948 - 1952; 263; pak
                Bevat verslagen van bijeenkomsten/statuten en richtlijnen EVC
              - Verslagen van openbare ledenvergaderingen en congressen van de Algemene Bond van Werkers in de Bouwnijverheid, verbonden aan de EVC., 1948 - 1952; 264; pak
                Bevat antecedenten van deelnemers/propaganda-materiaal
              - Stukken betreffende het verrichten van onderzoek naar activiteiten van het Sociaal-Economisch Bureau van de EVC., 1949 - 1950; 265; omslag
                Bevat vergaderverslag d d 17 mei 1949
              - Stukken betreffende het tweede congres van de EVC van 31 augustus tot en met 03 september 1949 te Amsterdam., 1949 - 1950; 266; pak
                Bevat krantenartikelen/verslagen van vergaderingen ter voorbereiding van congres/EVC congres-materiaal/namenlijsten deelnemers/antecedenten leden/afgevaardigden
              - Stukken betreffende het verrichten van onderzoek naar activiteiten van de Algemene Nederlandse Bond van Bioscoop en Theaterpersoneel., 1949 - 1951; 267; omslag
                Bevat verslagen van bijeenkomsten en activiteiten/personalia en antecedenten van betrokkenen
              - Stukken betreffende het verrichten van onderzoek naar samenstelling en activiteiten van comités van actie, opgericht door de EVC, gericht op 5 procent loonsverhoging., 1949 - 1951; 268; omslag
                Bevat veel propagandamateriaal
              - Stukken betreffende het verrichten van onderzoek naar vakbonden in Indonesië aangesloten bij de EVC., 1949 - 1951; 269; pak
                Bevat verslagen van activiteiten/personalia van betrokkenen
              - Stukken betreffende het verrichten van onderzoek naar acties havenarbeiders- en zeeliedenacties door de EVC en internationale bonden georganiseerd., 1949 - 1952; 270; pak
                Bevat propaganda-materiaal/meldingen en rapportages van acties/personalia en antecedenten van betrokkenen
              - Stukken betreffende het verrichten van onderzoek naar de activiteiten van de EVC-Stichting "Hulp Bijzondere Noden"., 1949 - 1952; 271; omslag
                Bevat rapportages en verslagen van activiteiten/personalia van (bestuurs)leden
              - Stukken betreffende het verrichten van onderzoek naar de financiën van de EVC., 1949 - 1952; 272; pak
                Bevat verslagen van diverse stakingsacties/personalia en antecedenten van betrokkenen/propaganda-materiaal/persberichten over allerlei acties/leden- en sympathisantenlijsten
              - Stukken betreffende districts- en bestuursvergaderingen van de EVC., 1949 - 1952; 273; pak
                Bevat verslagen van vergaderingen, antecedenten leden (ACD nrs. 63.167 - 144.425)
              - Stukken betreffende gehouden congressen van de Bond van Werkers in de Grafische en Papierverwerkende Bedrijven, verbonden aan de EVC., 1949 - 1952; 274; pak
                Bevat politieke en justitiële antecedenten van enkele belangrijke leden/Beschrijvingsbrief van de Grafische Bedrijfsgroep EVC voor het congres op 25 en 26 maart 1949 te Amsterdam/stukken betreffende de organisatie structuur van deze bond
              - Stukken betreffende het verrichten van onderzoek naar het verlenen van hulp door het Bureau van Rechtsbijstand van de EVC aan haar leden., 1949 - 1952; 275; omslag
              - Stukken betreffende het verrichten van onderzoek naar vredesacties., 1949 - 1952; 276; pak
                Bevat rapporten en verslagen van activiteiten/personalia en antecedenten van betrokkenen/propaganda-materiaal
              - Stukken betreffende het verrichten van onderzoek naar de organisatiestructuur en de activiteiten van de aan de EVC verbonden Algemene Nederlandse Bond van Zeevarenden (ANZB)., 1947 - 1952; 277-278; 2 pakken
                - ACD-nrs. 21.667 - 85.650 1947, 277
                Bevat bemanningslijsten van schepen/personalia van (bestuurs)leden/verslagen van vergaderingen
                - ACD-nrs. 86.121 - 275.582 1950 - 1952, 278
                Bevat verslagen van vergaderingen/personalia van (bestuurs)leden
              - Stukken betreffende het verrichten van onderzoek naar activiteiten van de EVC onder leden van de Uniebond., 1951 - 1952; 279; pak
                Bevat ledenlijst CNV/personalia van betrokkenen/rapportages en meldingen van acties
            - Communistisch dagblad "De Waarheid", B.3.2.1.1.2.3
              - Stukken betreffende het verrichten van onderzoek naar de exploitatie, organisatie en leiding van "De Waarheid"., 1946 - 1952; 280; pak
                Bevat namenlijsten en antecedenten van personeel en van derden die voor de Waarheid diensten verlenen
              - Stukken betreffende het verrichten van onderzoek naar de oplage en het abonneebestand van "De Waarheid"., 1946 - 1952; 281; pak
                Bevat maandrapporten van de provincies/verslagen van vergaderingen
              - Stukken betreffende het verrichten van onderzoek naar politieke en justitiële antecedenten van medewerkers en bezorgers van "De Waarheid"., 1946 - 1952; 282; pak
                Bevat namenlijsten van personeelsleden
              - Stukken betreffende propagandamateriaal gebruikt bij bijeenkomsten georganiseerd door "De Waarheid"., 1946 - 1952; 283; pak
                Bevat verslagen van 'Waarheid' feesten/originele foto's van bijeenkomsten
              - Stukken betreffende het verrichten van onderzoek naar schaduworganisaties van de CPN en het plegen van illegale activiteiten door leden en sympathisanten van de CPN, 1947 - 1952; 185; omslag
                Bevat mededelingen van ex-NSB-ers/rapportages betreffende gehouden/te houden acties/bevat personalia van bij acties betrokken
              - Stukken betreffende het verrichten van onderzoek naar de activiteiten gericht op het verkrijgen van fondsen en obligatieleningen ten behoeve van "De Waarheid"., 1947 - 1952; 284; pak
                Bevat stukken over de actie "Breng de Waarheid onder Dak"/rapportages van financiële acties/krantenartikelen
              - Stukken betreffende het verrichten van onderzoek naar de financiële situatie van "De Waarheid"., 1947 - 1952; 285-286; 2 pakken
                - 1947 - 1951, 285
                Bevat verslagen van rapporten inzake financiële situatie/Operatie-rapport "Magere Hein" 1960? (ACD nrs. 14.406 - 123.743)
                - 1951 - 1952, 286
                Bevat 'Balansen' van de "Waarheid"/verslagen van vergaderingen (ACD nrs. 128.421 - 140.823)
              - Stukken betreffende reclame, wervingsacties en colportage ten behoeve van "De Waarheid"., 1947 - 1952; 287; pak
                Bevat rapporten van activiteiten over verspreiding van "de Waarheid"
              - Stukken betreffende het verrichten van onderzoek naar het voeren van radio-contacten van "De Waarheid" met Moskou., 1948 - 1950; 288; omslag
                Bevat Koninklijk Besluit (KB) d.d. 3 februari 1948 over nieuwe bepalingen voor opname van radiografische signalen
              - Stukken betreffende het verrichten van onderzoek naar richtlijnen ter verbetering van agitatie en propaganda voor het communisme., 1948 - 1952; 289; omslag
                Bevat politieke en justitiële antecedenten van auteurs
              - Stukken betreffende het verrichten van onderzoek naar de huisvesting van "De Waarheid" in diverse districten., 1949 - 1951; 290; omslag
          - Communistische vriendschapsverenigingen gericht op het Oostblok, B.3.2.1.1.3
            - Stukken betreffende het verrichten van onderzoek naar de activiteiten van Letse verenigingen in Nederland., 1946 - 1952; 291; omslag
            - Stukken betreffende het verrichten van onderzoek naar de Vereniging Nederland - USSR., 1946 - 1952; div.nrs.; 5 omslagen en 2 pakken
              - Overige 1946 - 1952, 295
              - District 's-Gravenhage 1946 - 1952, 293
              - District Amsterdam 1947 - 1952, 292
              - District Rotterdam 1947 - 1952, 294
              - Oprichting, medewerkers, ledenblad en jaarvergaderingen 1947 - 1952, 297; pak
                Bevat verslagen van vergaderingen/ledenlijsten en antecedenten van deelnemers vergaderingen/"Vrede door Vriendschap" ten behoeve van Congres 23 en 24 april 1949
              - Het orgaan "Nu" van de vereniging 1948 - 1952, 380; pak
              - Cursussen in de Russische taal gegeven door de vereniging 1951 - 1952, 307; pak
                Bevat rapportages van activiteiten/personalia van betrokkenen
            - Stukken betreffende het verrichten van onderzoek naar de Vereniging Nederland-Polen., 1947 - 1952; 296; omslag
              Bevat namenlijsten van (bestuurs)leden/verslagen van vergaderingen/antecedenten van deelnemers vergaderingen
            - Stukken betreffende het verrichten van onderzoek naar leden van de Russische Emigrantenbeweging "L'Union des Patriotes Soviétiques"., 1947 - 1952; 298; omslag
            - Stukken betreffende het verrichten van onderzoek naar de organisatie van de Vereniging Nederland-Tsjechoslowakije en de mislukte poging deze vereniging na de revolutie in Tsjechoslowakije in 1948 nieuw leven in te blazen., 1947 - 1953; 299; omslag
              Bevat ledenlijsten/verslagen van vergaderingen/Jaarverslag 1946-1947
            - Stukken betreffende het verrichten van onderzoek naar de activiteiten van de Poolse Vereniging in Nederland., 1948 - 1951; 300; omslag
              Bevat ledenlijsten/personalia en antecedenten van betrokkenen
            - Stukken betreffende het verrichten van onderzoek naar de activiteiten van de Russische Vereniging "De Rode Ster"., 1949 - 1951; 301; omslag
              Bevat personalia en antecedenten van betrokkenen/lijsten van leden van clubs/passagierslijst van een reis met een touringcar naar of door België
            - Stukken betreffende het verrichten van onderzoek naar de Culturele Club Nederland-Polen en de daarbij aangesloten leden., 1950 - 1952; 302; omslag
            - Stukken betreffende het verrichten van onderzoek naar het oprichten van de Hollands - Hongaarse Sociëteit., 1951; 305; omslag
          - Nederlandse vrouwenbeweging, B.3.2.1.1.4
            - Stukken betreffende bijeenkomsten, regionale en landelijke ledenvergaderingen., 1946 - 1952; 308-309; 2 pakken
              - 1946 - 1949, 308
                Bevat verslagen van vergaderingen/personalia van deelnemers vergaderingen (ACD-nrs. 5.073 - 65.637)
              - 1949 - 1952, 309
                Bevat verslagen van vergaderingen/lijsten van deelnemers vergaderingen (ACD-nrs. 68.396 - 144.226)
            - Stukken betreffende het verrichten van onderzoek naar de leden., 1947 - 1952; 310; omslag
              Bevat ledenlijsten/verslagen van vergaderingen/antecedenten van leden
            - Stukken betreffende het verrichten van onderzoek naar districts- en landelijke bestuursleden, gehouden vergaderingen en bijeenkomsten., 1947 - 1952; 311; pak
              Bevat verslagen van vergaderingen/antecedenten van deelnemers/huishoudelijke reglementen en statuten/informatie over de Korea-oorlog/informatie over politionele acties in Indonesië
            - Stukken betreffende het verrichten van onderzoek naar activiteiten., 1948 - 1952; 312; pak
              Bevat politieke en justitiële antecedenten van deelnemers aan acties/rapportages van activiteiten/propagandamateriaal
            - Stukken betreffende het verrichten van onderzoek naar de periodieken., 1948 - 1952; 313; omslag
              Bevat propaganda-materiaal/personalia van betrokkenen
            - Stukken betreffende het verrichten van onderzoek naar de activiteiten met betrekking tot scholing., 1949 - 1952; 314; omslag
              Bevat verslagen van bijeenkomsten/scholings-materiaal "De Strijd voor de Vrede"
            - Stukken betreffende het verrichten van onderzoek naar de financiën., 1950 - 1952; 745; omslag
              Bevat meerdere financiële overzichten
          - Communistische verenigingen gericht op het verspreiden van cultuur, B.3.2.1.1.5
            - Stukken betreffende gehouden vergaderingen en activiteiten van het "Instituut van Volksontwikkeling" ter ontplooiing van de culturele ontwikkeling van de arbeiders., 1946 - 1948; 315; omslag
              Bevat verslagen van vergaderingen/statuten van de vereniging/informatie over de bestuursleden
            - Stukken betreffende het verrichten van onderzoek naar de Arbeidsbond voor Cultuur, voorheen Radio Werkend Nederland., 1946 - 1952; 321-327; 5 omslagen en 2 pakken
              - Propaganda-feestavonden en regionale bestuursvergaderingen 1946 - 1948, 321
                Bevat verslagen van vergaderingen en feestavonden
              - Politieke antecedenten van landelijke en regionale bestuursleden 1946 - 1949, 322; pak
                Bevat kandidatenlijst en statuten van het hoofdbestuur/bestuurslijsten
              - Weekblad "Radio Werkend Nederland" 1947 - 1949, 323
                Bevat rapportages/meldingen van activiteiten/corresponentie CDV
              - Activiteiten 1948 - 1951, 324
                Bevat verslagen van activiteiten/personalia van betrokkenen/propaganda-materiaal/persartikelen
              - Activiteiten 1949 - 1951, 325
                Bevat overzicht organisatie van de communistische pers in Nederland/verslagen van bijeenkomsten/periodieken
              - Activiteiten 1949 - 1952, 326; pak
                Bevat politieke en justitiële antecedenten van daarbij betrokken personen/vergaderverslagen van bijeenkomsten
              - Landelijke en regionale bijeenkomsten 1949 - 1952, 327
                Bevat veel persberichten/propagandamateriaal
            - Stukken betreffende het verrichten van onderzoek naar de oprichting van de "Twentsche Revue-Groep" te Almelo., 1947; 316; omslag
            - Stukken betreffende het verrichten van onderzoek naar oprichting, activiteiten en ontbinding van de Zang- Muziek en Declamatie Vereniging "Rex Regum" als onderdeel van de Kunstkring "Decora Bella"., 1947; 317; omslag
              Bevat leden- en bestuurslijst van de vereniging/personalia van betrokkenen
            - Verslagen van bijeenkomsten van het Haagsch Cultuur Comité., 1947; 318; omslag
            - Stukken betreffende het verrichten van onderzoek naar de Bond van Arbeiders-Eperantisten in Nederland., 1947 - 1951; 319; omslag
              Bevat verslagen van vergaderingen en bijeenkomsten/personalia en antecedenten van deelnemers/persberichten
            - Stukken betreffende het verrichten van onderzoek naar activiteiten van culturele medewerkers (amusementsgroepen) aan communistische bijeenkomsten., 1947 - 1951; 320; omslag